【裁判字號】    90,易,362
【裁判日期】    900222
【裁判案由】    家庭暴力防治法
【裁判全文】
臺灣高雄地方法院刑事判決                            九十年度易字第三六二號
    公  訴  人  臺灣高雄地方法院檢察署檢察官
    被      告  甲○○
右列被告因家庭暴力防治法之傷害案件，經檢察官提起公訴（八十九年度偵字第二四
四五三號），本院判決如左︰
    主  文
甲○○連續傷害人之身體，處拘役陸拾日，如易科罰金，以佰元折算壹日。
    事  實
一、甲○○與鍾素玉係夫妻關係，與丙○○（鍾素玉之妹）及丙○○之女乙○○有家
    庭暴力防治法第三條第四款之家庭成員關係，甲○○於民國八十九年十月六日二
    十時許，在高雄縣鳳山市○○○路五九八號前，因認鍾素玉未照顧好小孩，讓小
    孩跑到馬路上產生危險，乃引發口角爭執，在旁之乙○○不滿而對甲○○回嘴，
    甲○○認其未受尊重，乃以拳頭毆打乙○○左臉頰，並拉扯其頭髮致其倒地，丙○○見狀以塑膠條打甲○○之背部，甲○○順勢推丙○○後，復以腳踢乙○○、
    丙○○二人二、三下，致乙○○因而受有兩膝及兩肘等多處挫擦傷，丙○○因而
    受胸挫傷、左肘左膝等多處挫傷之傷害。
二、案經乙○○、丙○○訴由高雄縣警察局鳳山分局報請台灣高雄地方法院檢察署檢
    察官偵查起訴。
    理  由
一、訊之被告甲○○對於在上開時地與告訴人乙○○、丙○○二人發生肢體衝突固不
    諱言，惟辯稱：只有打告訴人乙○○兩巴掌，其身上的傷是因我推他跌到地上所
    致，及告訴人丙○○拿塑膠條打伊，伊把塑膠條搶過來並推其一下，其跌倒受傷
    云云，惟查上開事實，業據告訴人劉萬菀、丙○○二人於警訊及偵查、審理中指
    訴綦詳，核其二人歷次指訴情節亦大致相符，復有其二人受傷之診斷證明書二紙
    附卷可稽，罪證明確，犯行堪以認定。
二、核被告所為，係犯刑法第二百七十七條第一項之傷害罪。被告上開先後毆打告訴
    人二人之行為，時間緊接，所犯係構成要件相同之罪名，顯係出於概括之犯意反
    覆為之，為連續犯，應依刑法第五十六條之規定以一罪論，並加重其刑。審酌被
    告之動機、目的、手段，告訴人二人受傷之程度尚非十分嚴重，惟被告於本院審
    理中對於告訴人陳述時猶任意加以斥喝，顯見其並無悔意，犯罪後態度不佳等一
    切情狀，爰量處如主文所示之刑，並諭知易科罰金之折算標準。
據上論斷，應依刑事訴訟法第二百九十九條第一項前段，刑法第二百七十七條第一項
、第五十六條、第四十一條，罰金罰鍰提高標準條例第一條前段、第二條，判決如主
文。
本案經檢察官楊慶瑞到庭執行職務。
中      華      民      國    九十      年    二      月      二十二    日
                                    臺灣高雄地方法院刑事庭
                                        法  官    林 俊 寬
右正本證明與原本無異。
如不服本判決，應於送達後十日內，向本院提出上訴狀。
                                        書記官    李 文 廣
中      華      民      國    九十      年    二      月      二十二    日
附錄本判決論罪之法條全文
刑法第二百七十七條條第一項
  傷害人之身體或健康者，處三年以下有期徒刑、拘役或一千元以罰金。


司法院資訊處製作；財團法人民間司法改革基金會備份。
